臺灣臺北地方法院刑事判決　　　　　　　99年度易字第3148號
公　訴　人　臺灣臺北地方法院檢察署檢察官
被　　　告　吳佳瑩
選任辯護人　呂康德律師
上列被告因詐欺案件，經檢察官提起公訴（99年度偵字第23361
號），被告於準備程序中先就被訴事實為有罪之陳述，經本院告
以簡式審判之旨，並聽取當事人之意見後，本院合議庭裁定行簡
式審判程序，判決如下：
    主  文
吳佳瑩共同意圖為自己不法之所有，以詐術使人將本人之物交付
既遂，共十九罪，各處有期徒刑肆月，如易科罰金，各以新臺幣
壹仟元折算壹日；又共同意圖為自己不法之所有，以詐術使人將
本人之物交付未遂，處有期徒刑參月，如易科罰金，以新臺幣壹
仟元折算壹日。應執行有期徒刑陸月，如易科罰金，以新台幣壹
仟元折算壹日。
    事  實
一、吳佳瑩綽號「小靜」與姓名年籍不詳綽號「蟲蟲」、「小慧
    」之成年女子，組成詐欺集團，先由「小慧」以行動電話門
    號0000000000、0000000000撥打汪坤山行動電話0000000000
    號聯絡，告知其曾經與汪坤山在某卡拉OK見過面，取得汪坤
    山信任，進而搭訕以戒除汪坤山防備之心，並訴說不幸遭遇
    ，博取汪坤山同情，再約汪坤山見面之方式，陸續詐騙汪坤
    山財物。其等3人共同基於為自己不法所有之意圖之犯意聯
    絡，於附表所示之時間，先由綽號「小慧」以電話向汪坤山
    佯稱附表所示之詐術，使汪坤山陷於錯誤，再由綽號「蟲蟲
    」指派綽號「小慧」或吳佳瑩，至附表所示之地點，由汪坤
    山交付如附表所示之金額予附表所示之取款者，共計新臺幣
    （下同）2,213,000元。嗣於民國99年10月7日，汪坤山配偶
    發現有異，與汪坤山於同月8日上午8時50分許，共同向臺北
    市政府警察局松山分局中崙派出所報案，詎綽號「小慧」於
    同日上午10時45分許，再度撥打汪坤山電話，向汪坤山佯稱
    ：因支付模特兒違約金，要汪坤山準備30萬云云，並於同日
    下午3時許，綽號「蟲蟲」指派吳佳瑩至臺北市○○區○○
    路3段240號前，收取汪坤山事先準備之充當現鈔（冥界紙鈔
    ）30萬元後，吳佳瑩當場為中崙派出所員警逮捕，而致未遂
    ，始查獲上情。
二、案經汪坤山訴由臺北市政府警察局松山分局報請臺灣臺北地
    方法院檢察署檢察官偵查起訴。
    理  由
壹、程序部分：
一、本件被告吳佳瑩所涉係死刑、無期徒刑、最輕本刑為3年以
    上有期徒刑或高等法院管轄第一審案件以外之罪，並於本院
    行準備程序時就被訴事實為有罪之陳述，本院合議庭依刑事
    訴訟法第273條之1第1項規定，裁定改由受命法官獨任行簡
    式審判程序，先予敘明。
二、被告於警、偵訊之供述，非出於強暴、脅迫、利誘、詐欺、
    疲勞訊問、違法羈押或其他不正方法取得，依刑事訴訟法第
    156條第1項、第158條之2得採為證據。
三、按被告以外之人於審判外之陳述，雖不符前4條之規定，而
    經當事人於審判程序同意做為證據，法院審酌該言詞陳述或
    書面陳述作成時之情況，認為適當者，亦得為證據。當事人
    、代理人或辯護人於法院調查證據時，知有第159條第1項不
    得為證據之情形，而未於言詞辯論終結前聲明異議者，視為
    有前項之同意，為刑事訴訟法第159條之5所明定。證人汪坤
    山分別於警、偵訊之供、證述，被告於審判期日均表示無意
    見，證人於警訊之供述本院認為適當，依上述規定，得為證
    據；渠於偵查中之證述，核無顯不可信之情況，依同法第15
    9條之1第2項皆得為證據。
四、後列非供述證據，均非違法取得之證據，且或係從事業務之
    人於業務上製作之證明文書、記錄文書，核無顯不可信情況
    ，故依同法第158條之4反面解釋、第159條之4第2款得為證
    據。
貳、實體部分：
一、上揭事實業據被告吳佳瑩於本院審理時坦承不諱，核與告訴
    人汪坤山於警詢及偵查中指訴之情節大致相符，並有搜索扣
    押筆錄、扣押物品目錄表、假鈔30萬元及手機相片1張、臺
    灣銀行活期儲蓄存款簿影本、中華電信股份有限公司通話明
    細報表等附卷可資佐證
二、核被告吳佳瑩所為，係犯刑法第339條第1項之詐欺罪。被告
    第20次詐欺犯行，係著手於犯罪行為而生不遂，為未遂犯，
    應依刑法第25條第2項規定，按既遂犯之刑減輕之。被告所
    犯上開19次詐欺既遂罪及1次詐欺未遂罪間，行為各別，犯
    意互殊，應予分論併罰。被告與綽號「蟲蟲」及「小慧」等
    成年女子間，有犯意聯絡，行為分擔，應論以共同正犯。爰
    審酌被告為年輕力壯之成年女子，不思以合法途徑，賺取財
    物，卻與詐騙集團共謀，利用被害人感情弱點，以訴說不幸
    遭遇為餌，巧言令色使用種種藉口，博取被害人同情，致所
    損害者不僅是被害人之財產法益，且通常均伴隨心靈與情感
    上之嚴重挫傷，不僅嚴重破壞法秩序，且使人性中最基本之
    信賴與同情心俱皆破產，從而造成社會道德與羞恥觀念全面
    崩毀，是其犯行惡性自較一般之詐欺犯罪尤重，且事後尚未
    返還詐騙告訴人之款項，詐騙金額多達2百餘萬元，惟審酌
    被告於本院審理時尚能坦承犯行，且已與被害人間達成和解
    等一切情狀，分別量處如主文所示之刑，並分別諭知易科罰
    金之折算標準，並定其應執行之刑。
參、據上論斷，應依刑事訴訟法第273條之1第1項、第299條第1
    項前段，刑法第28條、第339條第1項、第3項、第51條第5款
    、第41條第1項前段、第8項，刑法施行法第1條之1，判決如
    主文。
本案經檢察官林淑玲到庭執行職務。
中    華    民    國    100    年    12    月    29  日
                  刑事第五庭  法  官  曾正龍
上正本證明與原本無異。
如不服本判決應於收受送達後10日內向本院提出上訴書狀，並應
敘述具體理由；其未敘述上訴理由者，應於上訴期間屆滿後20日
內向本院補提理由書（均須按他造當事人之人數附繕本）「切勿
逕送上級法院」。告訴人或被害人如對於本判決不服者，應具備
理由請求檢察官上訴，其上訴期間之計算係以檢察官收受判決正
本之日期為準。
                              書記官  黃馨慧
中    華    民    國   100    年    12    月    30    日
附錄本案論罪科刑法條：
中華民國刑法第339條
（普通詐欺罪）
意圖為自己或第三人不法之所有，以詐術使人將本人或第三人之
物交付者，處5年以下有期徒刑、拘役或科或併科1千元以下罰金
。
以前項方法得財產上不法之利益或使第三人得之者，亦同。
前二項之未遂犯罰之。